臺灣臺中地方法院刑事判決　　　　　　　　　　　　　　九十年度訴字第九九一號
　　公　訴　人　臺灣台中地方法院檢察署檢察官
　　被　　　告　甲○○
右列被告因違反槍砲彈藥刀械管制條例等案件，經檢察官提起公訴（八十九年度偵字
第一九八八七號），本院判決如左：
    主  文
甲○○未經許可，寄藏槍砲之主要組成零件，處有期徒刑捌月，併科罰金新臺幣參萬
元，罰金如易服勞役，以銀元參佰元折算壹日；扣案之土造金屬槍管壹支，沒收。又
竊盜，處有期徒刑陸月。應執行有期徒刑壹年，併科罰金新臺幣參萬元，罰金如易服
勞役，以銀元參佰元折算壹日；扣案之土造金屬槍管壹支，沒收。
    事  實
一、甲○○未經許可，於民國八十九年十二初某日，在台中市○○路與河南路路口附
    近，受真實姓名、年籍不詳，綽號「山豬」之成年男子寄託其他各式槍砲之主要
    組成零件，即土造金屬槍管一支，而為之隱藏。又另行基於意圖為自己不法所有
    之犯意，於八十九年十二月五日二十時許，在台中市南屯區○○○路與忠勇路路
    口附近，以自備之鑰匙一支（未扣案）竊取加揚有限公司（下稱加揚公司）所有
    ，由陳家欣駕用之車牌號碼ＮＧ－一八０八號自小客車一輛，並於得手後，駛往
    台中市○○路與東興路路口附近停放，而以新台幣（下同）二萬五千元之代價出
    售給知情之乙○○（業經本院發佈通緝，另行審結）。嗣於八十九年十二月九日
    零時許，甲○○在台中市○○街與五廊街口為警查獲，從其所駕駛之車牌號碼Ｃ
    Ｋ－五三四七號自小客車內，扣得上述之土造金屬槍管一支，並在其身上起獲加
    揚公司向東泰產物保險股份有限公司（下稱東泰產險公司）投保ＮＧ－一八０八
    號自小客車之強制汽車責任保險單、第三人責任險之保險卡各一件，進而查悉上
    情。
二、案經台中巿警察局第三分局報請台灣台中地方法院檢察署檢察官偵查起訴。
    理  由
一、訊據被告甲○○對於前揭未經許可，受成年男子「山豬」之寄託，為其隱藏扣案
    之土造金屬槍管一支，及竊取加揚公司所有之ＮＧ－一八０八號自小客車一輛，
    出售給知情之乙○○等犯行，均坦承不諱。經查：(一)扣案之槍管一支經送內政部
    警政署刑事警察局鑑驗之結果，認係土造金屬槍管半成品，此有該局九十年一月
    九日刑鑑字第二三七九號鑑驗通知書一紙附卷足參（見偵查卷第九九頁），而土
    造金屬槍管係其他各式槍砲之主要組成零件，此有內政部八十六年十一月二十四
    日（八六）台內警字第八六七０六八三號函所公告各類槍砲、彈藥主要組成零件
    種類可按；(二)關於被告竊取該輛自小客車部分，不僅被害人陳家欣於警、偵訊時
    指訴失竊之過程，並有前述在被告身上所起獲，加揚公司向東泰產險公司投保該
    輛自小客車之強制汽車責任保險單、第三人責任險之保險卡影本各一件（見偵查
    卷第四六頁），及贓物保管收據二紙（見偵查卷第四二、四三頁），得以佐證；
    (三)從上述情節，可知被告首起所為之自白，屬實可採。故本件事證明確，被告前
    揭犯行，足可認定。
二、核被告甲○○所為，係犯槍砲彈藥刀械管制條例第十三條第四項之未經許可，寄
    藏同條例第一項所列槍砲之主要組成零件罪，及刑法第三百二十條第一項之竊盜
    罪；公訴人認為被告所犯槍砲彈藥刀械管制條例部分，乃同條項之未經許可持有
    罪，尚有未洽；至其未經許可持有該支土造金屬槍管之行為，應為寄藏之高度行
    為所吸收，不另論罪。所犯二罪間，犯意各別，行為互殊，應分論併罰。爰審酌
    被告就所犯竊盜罪部分，已與被害人加揚公司達成和解，有和解書一份在卷可查
    （見偵查卷第一四一－一四二頁），於犯後積極彌補被害人，及其犯罪之目的、
    動機、方法、手段、所得、犯後態度等一切情狀，各量處如主文所示之刑，並定
    其應執行之刑。至扣案之土造金屬槍管一支為違禁物，應依刑法第三十八條第一
    項第一款，宣告沒收；另被告所有，用以竊取ＮＧ－一八０八號自小客車之鑰匙
    一支，因未扣案，為免將來無從執行，不予諭知沒收，附此敘明。
據上論斷，應依刑事訴訟法第二百九十九條第一項前段，槍砲彈藥刀械管制條例第十
三條第四項，刑法第十一條前段、第三百二十條第一項、第四十二條第二項、第五十
一條第五款、第三十八條第一項第一款，罰金罰鍰提高標準條例第一條前段、第二條
，判決如主文。
中      華      民      國      九十一    年    九      月    二十六    日
                                        法  官  莊  深  淵
右正本證明與原本無異。
如不服本判決，應於送達後十日內向本院提出上訴狀（須附繕本），上訴於台灣高等
法院台中分院。
                                        書記官
中      華      民      國      九十一    年    九      月    二十六    日
附錄論罪科刑法條
槍砲彈藥刀械管制條例第十三條：
未經許可，製造、販賣或運輸槍砲、彈藥之主要組成零件者，處三年以上十年以下有
期徒刑，併科新台幣七百萬元以下罰金。
未經許可，轉讓、出租或出借前項零件者，處一年以上七年以下有期徒刑，併科新台
弊五百萬元以下罰金。
意圖供自己或他人犯罪之用，而犯前二項之罪者，處五年以上有期徒刑，併科新台幣
一千萬元以下罰金。
未經許可，持有、寄藏或意圖販賣而陳列第一項所列零件者，第六月以上五年以下有
期徒刑，併科新台幣三百萬元以下罰金。
第一項至第三項之未遂犯罰之。
刑法第三百二十條第一項：
意圖為自己或第三人不法之所有，而竊取他人之動產者，為竊盜罪，處五年以下有期
徒刑、拘役或五百元以下罰金。
